【裁判字號】    89,交易,134
【裁判日期】    891226
【裁判案由】    公共危險
【裁判全文】
臺灣花蓮地方法院刑事判決                        八十九年度交易字第一三四號
    聲  請  人  臺灣花蓮地方法院檢察署檢察官
    被      告  甲○○
                乙○○
右列被告等因公共危險案件，經檢察官聲請簡易判決處刑（八十九年度偵字第一七九
九號），本院認為有刑事訴訟法第四百五十一條之一第四項但書第三款之情形，經適
用通常訴訟程序後，判決如左：
    主  文
甲○○服用酒類，不能安全駕駛動力交通工具而駕駛，處拘役貳拾伍日，如易科罰金
，以參佰元折算壹日。緩刑肆年。
乙○○被訴過失傷害部分公訴不受理。
    事  實
一、甲○○於民國（以下同）八十八年（聲請簡易判決處刑書誤載為八十九年）九月
    一日下午，已因飲酒過量而達不能安全騎乘機車之程度，竟仍騎乘ＲＨＶˍ六九
    一二三號機車沿花蓮縣吉安鄉○○路○段由西向東行駛，嗣於同日下午七時四十
    五分許，途經建國路二段與明義六街口時，遭未盡注意義務之乙○○駕Ｗ六─一
    一五○號自用小客車擦撞受傷（乙○○過失傷害部分業據甲○○撤回告訴），經
    送財團法人佛教慈濟綜合醫院（下稱慈濟醫院）急救，並經警委請該醫院代為抽
    取甲○○血液化驗其內所含酒精濃度為一三七．三二mg／dl，換算為酒後吐氣酒
    精濃度為每公升０．六八毫克。
二、案經花蓮縣警察局吉安分局報請臺灣花蓮地方法院檢察署檢察官偵查後聲請以簡
    易判決處刑。
    理  由
甲、有罪部分：
一、訊據被告甲○○固供承於右揭時地飲酒後騎乘機車遭被告乙○○駕車擦撞，及其
    血液內酒精濃度為一三七．三二mg／dl，經換算為酒後吐氣酒精濃度為每公升０
    ．六八毫克等節，但矢口否認其飲酒後已達不能安全駕駛之程度，並以飲酒並未
    對其駕駛行為產生負面影響云云置辯。惟查右揭事實，有慈濟醫院藥物濃度檢驗
    報告一紙、道路交通事故調查報告表一紙及照片六幀附卷可稽。次查被告甲○○
    於遭被告乙○○駕車撞及之前，並未依規定開啟車燈乙節，已據被告乙○○於警
    訊中指證甚明，是時被告甲○○之騎乘機車行為，已難確認處於可以安全駕駛之
    情況。再查一般人血中濃度達一００mg／dl以上時，即會產生失去重要關頭的判
    斷、記憶力及領悟力損害、駕駛危險之臨床症狀；並可能造成肢體協調、平衡感
    與判斷力障礙度升高之行為障礙，有「一般人血中酒精濃度與臨床症狀」、與「
    血液中酒精濃度與認知行為功能的關係」表各一份存卷可參，被告甲○○於車禍
    事故發生後血液中酒精濃度高達一三七．三二mg／dl，顯然與未飲酒前存有差異
    ，被告甲○○辯稱飲酒不影響及駕駛行為，殊難採信。又查常人飲酒後未必立時
    發生酒醉情形，時常飲酒後因相當時間之經過，酒精成份經代謝作用後始造成意
    識及反應遲緩情形，故證人石彩珠雖於本院調查中到庭結證稱曾於被告甲○○車
    禍前與之共同用餐飲酒，被告甲○○於離席之際精神狀況很好，無酒醉情形等語
    ，尚難據為對被告甲○○有利之認定。綜上所述，本件被告甲○○於於車禍發生
    前已因飲酒而達不能安全駕駛程度之事證已明，其犯行已堪認定。
二、核被告甲○○之所為，係犯刑法第一百八十五條之三之罪。爰審酌被告甲○○之
    年齡、職業及其犯罪後之態度等一切情狀，量處如主文所示之刑，並諭知易科罰
    金之折算標準。末查被告甲○○前未曾受有期徒刑以上刑之宣告（其於六十年間
    所犯偽造文書罪名刑之宣告，已因緩刑期滿且緩刑未經撤銷而失其效力），有台
    灣花蓮地方法院檢察署刑案資料查註紀錄表一紙附卷可稽，其犯罪後已深知悔悟
    ，本院認其經此教訓後，當知警惕，應無再犯之虞，因認其所宣告之刑，以暫不
    執行為適當，併予宣告緩刑四年，以勵來茲而啟自新。
乙、不受理之部分：
一、按告訴乃論之罪，告訴人於第一審辯論終結前得撤回其告訴，又告訴經撤回者，
    應諭知不受理之判決，刑事訴訟法第二百三十八條第一項、第三百零三條第三款
    定有明文。
二、查本件告訴人甲○○告訴被告乙○○過失傷害部分，檢察官聲請簡易判決處刑書
    認係觸犯刑法第二百八十四條第一項前段（聲請書漏載前段）之罪，依同法第二
    百八十七條前段之規定，須告訴乃論。茲據告訴人甲○○撤回告訴，此部分依照
    首開說明，爰不經言詞辯論，逕為諭知不受理之判決。
據上論斷，應依刑事訴訟法第四百五十二條、第二百九十九條第一項前段、第三百零
三條第三款、第三百零七條，刑法第一百八十三條之三、第四十一條、第七十四條第
一款，罰金罰鍰提高標準條例第二條，判決如主文。
中      華      民      國    八十九    年     十二     月    二十六    日
                              臺灣花蓮地方法院刑二庭
                                  法  官  陳  欽  賢
右正本證明與原本無異。
如對本判決不服，應於送達後十日內，向本院提出上訴狀。（應抄附繕本）告訴人或
被害人如對於本判決不服者，應具備理由請求檢察官上訴，其上訴期間之計算係以檢
察官收受判決正本之日期為準。
                                  法院書記官
中      華      民      國       八十九    年    十二   月     二十七   日
附錄本判決論罪之法律條文：
附錄法條：刑法第一百八十三條之三：
服用毒品、麻醉藥品、酒類或其他相類之物，不能安全駕駛動力交通工具而駕駛者，
處一年以下有期徒刑、拘役或三萬元以下罰金。


司法院資訊處製作；財團法人民間司法改革基金會備份。
